臺灣高雄地方法院民事裁定　　　　　 99年度司家聲字第661號
聲　請　人　陳美麗
上聲請人聲請指定被繼承人呂平和之遺囑執行人事件，本院裁定
如下：
    主  文
聲請駁回。
程序費用新臺幣壹仟元由聲請人負擔。
    理  由
一、按遺囑未指定遺囑執行人，並未委託他人指定者，得由親屬
    會議選定之；不能由親屬會議選定時，得由利害關係人聲請
    法院指定之，民法第1211條定有明文。次按，非訟事件之聲
    請或陳述，欠缺法定要件，而其情形可以補正者，法院應限
    期命其補正，逾期不為補正時，應以裁定駁回之，非訟事件
    法施行細則第13條亦分別定有明文。
二、聲請意旨略以：（一）訴訟標的金額或價額：新台幣陸億柒
    億萬貳仟萬元。申請日在99年7 月30日金價4,000 元算金額
    ，現金價50,000元，少算算錯，標的金子價1 錢5,000 ×1
    兩＝50,000×1 斤×16兩＝8000000 萬，乘呂平和祖做呂會
    母身號萬枝萬金×8000000 ＝捌佰億萬元。標的在99年7 月
    30日算錯，在台北地方法院026865訴文號也一樣，照樣一次
    寫錯標的申請不在重寫，第1 頁至72業陳家、陳呂會、呂平
    和祖。原告陳美麗，桃園縣中壢市仁德里仁美新村59號，被
    告國防部國賠委會，為了確認土地埋藏金條事件存在事實，
    買登記使用年日人事物向日本時代國民黨政府買台灣政府。
    確認原告於97年3 月18日簽發如附表所示之土地總薄共72頁
    ，債權存在法律關係存在，買不做好辦盜賊賣。訴訟費用由
    被告負擔。（二）事實及理由：1.緣原告陳美麗在97年3 月
    18日子宮切除，不能謀生，向總統府法務部行政院申請國賠
    ，陳美麗祖留土地，台灣政府、陳照租買、陳毛家買、陳鬧
    卻買、陳致益父買、與麗參與共買民國61年，父寄蔣宋美齡
    第一夫人媽麗4 歲收做女兒，而叫父58年8 歲，麗全部買世
    界麗買下名義登記存台灣政府名義運作租借伊宋夫人到死還
    陳美麗女兒，在91年叫麗來捉李陳有天字六號行政院天字九
    號訴文。2.陳97年3 月18日申請父與麗買61年土地總薄父交
    代寄存土地政府幫我麗運作，宋夫人媽沒還不可去拿，還麗
    生病不能謀生便可以取提國賠申請，金條土地多是祖寄國庫
    交父在交麗長大接管挖大崗山小崗山父留國庫與小崗山，母
    留大崗山外面金條，麗跟母83年要死前還叮嚀麗金條土地收
    回，不可受人賊。（三）聲請狀，應簡明記載聲請意旨及原
    因事實，以上是經過。被繼承人呂平和遺囑、除戶謄本（證
    二）第1 頁、第14頁、第13至24頁。呂平和祖孫女家、陳致
    益父，在昭和20年陳鬧卻阿公將土地登記陳呂會母戶口，在
    58年爺奶交代台灣天下土地是陳美麗的，陳父受蔣政府要請
    40年買54、58、61年立案買之今，每年交稅買，陳美麗名下
    五院公國營庫、總統府，麗買，國家行政事務沒辦法黑白胡
    搗，官商勾結敗壞風氣不辦好，有什麼知格不賠。（四）聲
    請人與繼承人呂平和之利害關係證明文件（證二）1 至72頁
    。（五）足證被繼承人呂平和之親屬會議（證二）第71頁、
    72頁。呂平和祖遺囑在（證二）第71頁，祖為麗用石頭刻字
    連大門上叫麗回去才能捉到鬼。成員開會通知單、存證信函
    （證二）第1 頁至14頁。為此，狀請鈞院鑒核，敬請判決如
    訴之聲明，以維民益等語。
三、經查：
（一）聲請人上述之主張，並據其提出台灣台北地方法院99年度
      家聲字第626 號民事裁定、本院98年度財管字第13號民事
      裁定、民事申請強制執行狀、繼承系統表、行政院秘書處
      97年4 月9 日院臺法移字第0970014082號移文單、本院99
      年度司家補字第393 號民事裁定、法務部97年11月27日法
      檢一字第0970040635號函、戶籍謄本、診斷證明書、最高
      法院檢察署96年7 月11日台特天96陳6 字第0960000892號
      函、法務部政風司98年10月23日政三字第0980113564號書
      函、土地登記謄本等件在卷為憑。
（二）惟聲請人前揭之主張，其內容語意不明，難以探求真意，
      且聲請人請求指定被繼承人呂平和之遺囑執行人，經本院
      於99年11月10日裁定命聲請人於收受裁定之日起30日內補
      正被繼承人呂平和之遺囑、除戶謄本、聲請人與被繼承人
      呂平和之利害關係證明文件、足證被繼承人呂平和之親屬
      會議未能於法定期限內選定遺囑執行人之證明等資料，且
      該裁定已於99年11月13日合法送達於聲請人，有本院家事
      法庭送達證書1 件在卷足憑，惟聲請人迄今仍未補正被繼
      承人呂平和之遺囑等資料，致本院無從指定遺囑執行人，
      揆諸首揭規定，本件聲請人之聲請，經核於法不合，應予
      駁回。
四、依依非訟事件法第21條第1 項、第24條第1 項之規定，裁定
    如主文。
中    華    民    國    100    年    1    月    7     日
                      家事法庭  司法事務官  宋佳蓁